臺灣基隆地方法院民事裁定  
110年度監宣字第127號
聲  請  人  林錦芬  


相對人即受
監護宣告人  宋佳欣  

利害關係人  宋詩婷  

上列聲請人聲請監護宣告事件，本院裁定如下：
    主    文
宣告宋佳欣（女、民國00年00月00日生、身分證統一編號：Z000
000000號）為受監護宣告之人。
選定林錦芬（女、民國00年0月0日生、身分證統一編號：Z00000
0000號）為受監護宣告之人之監護人。
指定宋詩婷（女、民國00年0月00日生、身分證統一編號：Z0000
00000號）為會同開具財產清冊之人。
聲請費用新臺幣壹仟元由受監護宣告之人負擔。
    理    由
一、聲請意旨略以：聲請人之女即相對人宋佳欣於民國96年5月2
    3日因缺氧性腦病變合併重度失智症，致不能為意思表示或
    受意思表示，為此聲請對其為監護之宣告，並聲請選任聲請
    人為監護人及指定利害關係人宋詩婷為會同開立財產清冊之
    人等語。
二、按對於因精神障礙或其他心智缺陷，致不能為意思表示或受
    意思表示，或不能辨識其意思表示之效果者，法院得因本人
    、配偶、四親等內之親屬、最近一年有同居事實之其他親屬
    、檢察官、主管機關或社會福利機構之聲請，為監護之宣告
    ，民法第14條第1項定有明文。次按受監護宣告之人應置監
    護人；法院為監護之宣告時，應依職權就配偶、四親等內之
    親屬、最近一年有同居事實之其他親屬、主管機關、社會福
    利機構或其他適當之人選定一人或數人為監護人，並同時指
    定會同開具財產清冊之人；法院選定監護人時，應依受監護
    宣告之人之最佳利益，優先考量受監護宣告之人之意見，審
    酌一切情狀，並注意下列事項：一受監護宣告之人之身心狀
    態與生活及財產狀況。二受監護宣告之人與其配偶、子女或
    其他共同生活之人間之情感狀況。三監護人之職業、經歷、
    意見及其與受監護宣告之人之利害關係。四法人為監護人時
    ，其事業之種類與內容，法人及其代表人與受監護宣告之人
    之利害關係，民法第1110條、第1111條第1項及第1111條之1
    亦分別定有明文。
三、經查：
  ㈠聲請人主張之前揭事實，業據其提出戶籍謄本、中華民國身
    心障礙證明為證。又經鑑定人即長庚醫療財團法人基隆長庚
    紀念醫院林哲名醫師對相對人為精神狀態經鑑定結果，略以
    ：宋女之過去生活史、疾病史、身體檢查及精神狀態檢查結
    果，本院認為目前宋女因缺氧性腦病變合併重度失智症，致
    其為意思表示、受意思表示和辨識其意思表示效果之能力已
    達「完全不能」之程度，可為「監護宣告」等語，有長庚醫
    療財團法人基隆長庚紀念醫院110年12月29日長庚院基字第1
    101200161號函附精神鑑定報告書乙件在卷可稽。綜合上情
    ，足認相對人確因心智缺陷，已達不能為意思表示或受意思
    表示之程度。從而，聲請人聲請對相對人為監護之宣告，為
    有理由，應予准許。
  ㈡本院參酌上開鑑定報告、聲請人之主張及本院調查結果，認
    聲請人為相對人之母，為相對人主照顧之人，彼此依附關係
    親密，故聲請人自適宜擔任相對人之監護人；而利害關係人
    宋詩婷則為相對人之姐，與相對人關係亦為緊密，有擔任開
    具財產清冊之人之意願，有聲請人提出親屬會議同意書在卷
    可稽。本院審酌上情，認由聲請人擔任監護人，應符合受監
    護宣告之人之最佳利益，爰選定聲請人為監護人，並指定宋
    詩婷為會同開具財產清冊之人。另監護人林錦芬應依據民法
    第1113條準用同法第1099條第1項之規定，對於受監護宣告
    之人即相對人之財產，會同宋詩婷於2個月內開具財產清冊
    ，並陳報法院，併此敘明。
四、依家事事件法第164條第2項，裁定如主文。
中　　華　　民　　國　　111 　年　　1 　　月　　27　　日
                   家事法庭     法  官　黃永定  
以上正本係照原本作成。
如對本裁定抗告須於裁定送達後10日內向本院提出抗告狀。
中　　華　　民　　國　　111 　年　　1 　　月　　27　　日
                                書記官　佘筑祐